ja: DIY用品 > 水道設備 > 配管固定具・パーツ > シャワー関連パーツ > シャワーヘッド: 固定シャワーヘッド; 手持ちシャワーヘッド
fi: Rakentaminen > Putkityöt > Putkien kiinnitys ja osat > Suihkuosat > Suihkupäät: Kiinteät suihkupäät; Käsikäyttöiset suihkupäät
pt-PT: Equipamento > Canalização > Peças e equipamento de fixação de canalização > Peças de duche > Cabeças de chuveiro: Cabeças de chuveiro fixas; Cabeças de chuveiro portáteis
tr: Hırdavat > Sıhhi tesisat > Su Tahliye Teçhizatı ve Parçaları > Duş Parçaları > Duş Başlıkları: Sabit Duş Başlıkları; El Tipi Duş Başlıkları
nl: Bouwmaterialen > Loodgieterswerk > Onderdelen voor sanitair > Doucheonderdelen > Douchekoppen: Vaste douchekoppen; Handdouchekoppen
ru: Оборудование и технические изделия > Системы водоснабжения и водоотведения > Комплектующие и детали для сантехнического оборудования > Детали для душа > Лейки для душа: Лейки для фиксированного душа; Лейки для ручного душа
cs: Kutilství a řemeslo > Vodoinstalace > Instalatérské potřeby a součástky > Sprchové armatury > Sprchové hlavice: Fixní sprchové hlavice; Ruční sprchové hlavice
sl-SI: Gradbena oprema > Vodovod > Strojna oprema in deli za vodovodne napeljave > Deli za prho > Glave za prhanje: Fiksne glave za prhanje; Ročne glave za prhanje
pt-BR: Ferragens > Encanamento > Peças e ferragens para fixação de encanamento > Peças para chuveiro > Cabeças de chuveiro: Cabeças de chuveiro fixas; Cabeças de chuveiro de mão
el: Υλικά κατασκευών > Υδραυλικές εγκαταστάσεις > Εξαρτήματα & ανταλλακτικά υδραυλικών ειδών > Ανταλλακτικά ντους > Κεφαλές ντους: Σταθερές κεφαλές ντους; Φορητές κεφαλές ντους
vi: Phần cứng > Đường ống > Bộ phận và phần cứng của thiết bị đường ống > Phụ kiện vòi hoa sen > Bát sen: Bát sen cố định; Bát sen cầm tay
zh-TW: 硬體 > 管線 > 衛生器具和零件 > 衛浴零件 > 蓮蓬頭: 冷熱蓮蓬頭; 手持蓮蓬頭
th: ฮาร์ดแวร์ > ระบบท่อประปา > ฮาร์ดแวร์และชิ้นส่วนสำหรับงานท่อ > ชิ้นส่วนฝักบัว > หัวของฝักบัว: หัวฝักบัวแบบยึดกับที่; หัวฝักบัวแบบมือถือ
fr: Quincaillerie > Plomberie > Pièces et matériel de plomberie > Pièces de douches > Pommes de douche: Pommeaux de douche fixes; Pommeaux de douche à main
ro-RO: Feronerie > Instalații sanitare > Accesorii de feronerie și piese pentru instalații sanitare > Piese pentru dușuri > Capete de duș: Capete de duș fixe; Capete de duș manuale
pl: Sprzęt > Systemy hydrauliczne > Armatura wodociągowa i części > Części do prysznica > Głowice prysznicowe: Głowice prysznicowe zamocowane na stałe; Słuchawki prysznicowe
sv: Metallprodukter > Rörmokeri > Vattenkransutrustning och -delar > Duschtillbehör > Duschstrilar: Fasta duschmunstycken; Handhållna duschmunstycken
bg-BG: Железария > Водоснабдяване и канализация > Аксесоари и части за ВиК оборудване > Части за душ > Душ глави: Фиксирани душове; Ръчни душове
hu: Hardver > Vízvezeték > Vízvezeték-szerelvény-hardver és -alkatrészek > Zuhanyalkatrészek > Zuhanyfejek: Rögzített zuhanyfejek; Kézi zuhanyfejek
es: Bricolaje > Fontanería > Piezas y herramientas para componentes de fontanería > Artículos de ducha > Cabezales de ducha: Cabezales de ducha fijos; Cabezales de ducha de mano
sk-SK: Náradie > Vodoinštalačné práce > Príslušenstvo a diely pre vodovodné armatúry > Sprchové diely > Sprchové hlavice: Pevné sprchové hlavice; Ručné sprchové hlavice
it: Articoli di ferramenta > Prodotti idraulici > Ferramenta per la riparazione di impianti idraulici > Componenti doccia > Soffioni doccia: Soffioni doccia fissi; Soffioni doccia portatili
hr-HR: Željezarija > Vodoinstalaterska oprema > Oprema i dijelovi za vodoinstalatersku opremu > Dijelovi tuša > Glave tuša: Fiksne glave tuša; Ručne glave tuša
zh-CN: 五金/硬件 > 管道 > 水管装置和部件 > 淋浴部件 > 花洒: 固定花洒; 手持式花洒
lt-LT: Techninė įranga > Santechnika > Santechnikos įranga ir dalys > Dušo dalys > Dušo galvutės: Fiksuotos dušo galvutės; Rankinės dušo galvutės
nb: Maskinvare > Rørlegging > Utstyr og deler for rørmontering > Dusjdeler > Dusjhoder: Faste dusjhoder; Håndholdte dusjhoder
en: Hardware > Plumbing > Plumbing Fixture Hardware & Parts > Shower Parts > Shower Heads: Fixed Shower Heads; Handheld Shower Heads
da: Isenkram > Sanitet > Dele til sanitære installationer > Brusebad – tilbehør > Brusehoveder: Faste brusehoveder; Håndholdte brusehoveder
de: Heimwerkerbedarf > Sanitär > Zubehör für sanitäre Anlagen > Duscharmaturen > Duschköpfe: Feste Duschköpfe; Handduschköpfe
ko: 철물 > 배관 > 배관 시설 장비/부품 > 샤워실 부품 > 샤워기 헤드: 고정식 샤워기 헤드; 비고정식 샤워기 헤드